# 已上市公司并购后收到现金业绩补偿账务处理问题

提问人：lhc300 时间：2018-11-14 13:52:01
请教陈版主，已上市公司A通过发行股份购买资产方式并购标的企业C，后由于对赌业绩不达标，标的企业原股东B向上市公司A支付现金补偿。A公司对现金补偿应如何账务处理呢？如果将该业绩补偿视为衍生金融工具，那么A公司对这笔业绩补偿款应计入投资收益吧，但目前实务中很多上市公司是计入营业外收入，哪种更准确呢？

回答人：chenyiwei
此类或有对价的会计处理原则已经很明确，也已有多次讨论，即作为以公允价值计量且其变动计入损益的金融资产处理，实务中也可以将其损益影响计入营业外收入。另外很重要的一点是：对当初并购交易中形成的商誉进行谨慎的减值测试和计提减值准备，一般情况下确认的商誉减值损失应大于就或有对价（业绩补偿）确认的收益。

提问人：lhc300 时间：2018-11-15 16:26:27
您的意思是，计入投资收益或者营业外收入，都可以是吧？

回答人：chenyiwei
实务中多数是计入营业外收入。投资收益较少。也不建议确认为投资收益，与投资收益的一般核算、列报范围不符。

提问人：lhc300 时间：2018-11-16 11:10:00
陈版主，但如果或有对价被视为衍生金融工具，收取对价方确认为以公允价值计量且其变动计入损益的金融资产，那么这里的计入损益具体应该就是投资收益吧？

回答人：chenyiwei
也不一定，多数是营业外收入。

提问人：charles_xq_wang 时间：2019-06-20 17:43:23
陈老师，请问如果对被投资企业的持股比例不超过50%，因此也就没有商誉，在这种情况下是否还需要计提减值损失

回答人：chenyiwei
持股比例不超过50%，可能不控制，合并报表层面无商誉，但长投也同样有减值的风险。